

Kontakt

C: +48 536 11 36 11

E: inothi.tomek@gmail.com

Technologie

HTML5

SCSS (Sass)

CSS3

- RWD
- .
- UX/UI
- JavaScript
- -:
- Vue.js
- Figma
- Bootstrap
- GIT
- webpack
- MS Excel

Umiejętności

- Praca zespołowa
- Kreatywność
- Rozwiązywanie problemów
- Zarządzanie czasem
- Dbałość o szczegóły
- Komunikatywność

Języki

- Angielski B1
- Polski ojczysty

Hobby

LEGO Technic, puzzle, rower, programowanie, gotowanie.

Junior Front-end Developer

Tomasz Ścieszka

Pasjonat frontendu i absolwent studiów podyplomowych Frontend Developer. Posiadam umiejętności w zakresie HTML, CSS oraz JavaScript, a także zamiłowanie do tworzenia estetycznych i funkcjonalnych aplikacji. Chciałbym rozwijać swoje kompetencje i zdobywać doświadczenie w Państwa firmie.

Projekty https://github.com/inothi

1. YouCook // projekt zaliczeniowy Java Script

Projekt aplikacji z przepisami kulinarnymi. Wyszukiwanie i filtrowanie przepisów. Tworzenie i edytowanie listy zakupów, dodawanie własnych przepisów, dodawanie przepisów do ulubionych, wyszukiwanie przepisów wg posiadanych składników.

2. EBKB // aplikacja komercyjna (w trakcie projektowania)

Projekt aplikacji do Świadectw Charakterystyk Energetycznych (ŚChE) i audytów energetycznych. Strona informacyjna, pobieranie danych od użytkownika, przesyłanie powiadomień o statusie realizacji, płatności online

3. http://xternally.eu //projekt.komercyjny

Prosta strona internetowa prezentująca sposób montażu moskitier okiennych oraz instrukcje montażu w PDF. Kilka wersji językowych.

Doświadczenie zawodowe

Front-end Developer Freelancer

2024 - do nadal

- · Projektowanie aplikacji i stron internetowych,
- Programowanie aplikacji,
- Testowanie aplikacji.

Kierownik produkcji DeCori

2017.09 - 2023.09 | B2B

- Zarządzanie produkcją i zasobami ludzkimi,
- Tworzenie automatycznych szablonów Excel do zarządzania produkcją,
- · Projektowanie etykiet produktów.

Przedstawiciel handlowy Give-Five

2008.09 - 2017.08 | B2B

- Obsługa klienta,
- · Obsługa dostaw i reklamacji,
- Sprzedaż internetowa.

Edukacja

Akademia WSB Frontend Developer

2023.10 - 2024.06 | Świadectwo ukończenia studiów podyplomowych

Kurs programowania JavaScript

2023 | Certyfikat ECCC

Kurs programowania Python

2022 | Certyfikat ECCC

Wyższa Szkoła Zarządzania i Nauk Społecznych Zarządzanie

2006.10 - Czerwiec 2009 | Licencjat Zarządzania